臺灣臺南地方法院柳營簡易庭民事判決
111年度營簡字第32號
原      告  謝尚君  
被      告  陳寶陽  

上列當事人間請求侵權行為損害賠償事件，原告就本院110年度
交簡字第2810號過失傷害案件提起附帶民事訴訟，經本院刑事庭
以110年度交簡附民字第236號裁定移送前來，本院柳營簡易庭於
民國111年2月22日言詞辯論終結，判決如下：
    主  文
一、被告應給付原告新臺幣51,146元，及自民國110年10月14日
    起至清償日止，按週年利率百分之5計算之利息。
二、原告其餘之訴駁回。
三、訴訟費用由被告負擔4分之1，其餘由原告負擔。
四、本判決原告勝訴部分得假執行。
五、原告其餘假執行之聲請駁回。
    事實及理由
壹、程序方面：
一、訴狀送達後，原告不得將原訴變更或追加他訴，但擴張或減
    縮應受判決事項之聲明者，不在此限，民事訴訟法第255條
    第1項第3款定有明文。又因犯罪而受損害之人，於刑事訴訟
    程序固得附帶提起民事訴訟，對於被告請求回復其損害，但
    其請求回復之損害，以被訴犯罪事實所生之損害為限，否則
    縱令得依其他事由，提起民事訴訟，亦不得於刑事訴訟程序
    附帶為此請求。此項限制，於該附帶民事訴訟經刑事法院依
    刑事訴訟法第504條第1項規定以裁定移送同院民事庭後，亦
    有其適用（最高法院97年度台上字第1809號民事判決參照）
    。被告犯過失傷害罪，經本院刑事庭以110年度交簡字第281
    0號刑事判決處有期徒刑2個月在案，原告於該刑事訴訟程序
    提起本件附帶民事訴訟請求被告侵權行為損害賠償，並聲明
    其第1項聲明為：「被告應給付原告新臺幣（下同）1,578,4
    40元，及自刑事附帶民事訴訟起訴狀繕本送達被告翌日起至
    清償日止，按週年利率百分之5計算之利息。」其中原告就
    請求被告給付1,367,294元【車牌號碼000-0000號大型重型
    機車(下稱系爭機車)修理費1,341,494元、手機修理費7,200
    元、安全帽損壞18,600元】部分，並非被告刑事案件被訴過
    失傷害事實所及，原告就此併提刑事附帶民事訴訟本非合法
    ，原應由本院柳營簡易庭以裁定駁回原告此部分之訴，然原
    告於移送本院審理後，於民國111年2月22日言詞辯論期日當
    庭捨棄上開財損請求而撤回該部分之訴，並變更其上開聲明
    為：「被告應給付原告211,146元，及自刑事附帶民事訴訟
    起訴狀繕本送達被告翌日起至清償日止，按週年利率百分之
    5計算之利息。」原告上開財損部分之請求即非本院審理之
    範圍，合先敘明。又原告所為上開聲明之變更，核屬減縮應
    其應受判決事項之聲明，揆諸首揭規定，並無不合，應予准
    許。
二、被告經合法通知，無正當理由，未於言詞辯論期日到場，核
    無民事訴訟法第386條所列各款情形，爰依原告之聲請，由
    其一造辯論而為判決。
貳、實體方面：
一、原告起訴主張：
(一)被告於110年4月3日晚上6時23分許，駕駛車牌號碼00-0000
    號自小客車(下稱系爭汽車)，沿臺南市東山區南104-2線道
    路自西往東方向行駛，於行經畫有分向限制線之該路段4.5
    公里處(下稱系爭路段)時，貿然疏失，逆向駛入對向車道，
    因而撞擊對向車道來車即騎乘系爭機車之原告（下稱系爭事
    故），致原告受有左側橈腕部腕關節扭傷、頭部損傷、頸部
    、下背、骨盆及左側踝部挫傷等傷害（下稱系爭傷害）。
(二)原告因系爭事故受有下列損害，爰依民法第184條第1項前段
    、同條第2項、第191條之2、第193條第1項、第195條第1項
    前段規定，請求被告負損害賠償責任：
   1、醫藥費1,146元
　 2、交通費3,000元。
   3、工作損失7,000元。
   4、精神慰撫金200,000元。
(三)並聲明：
 1、被告應給付原告211,146元，及自刑事附帶民事訴訟起訴狀
    繕本送達被告翌日起至清償日止，按週年利率百分之5計算
    之利息。
 2、原告願供擔保，請准宣告假執行。
二、被告未於言詞辯論期日到場，亦未提出書狀作任何聲明或陳
    述。
三、得心證之理由：
(一)原告主張：被告於110年4月3日晚上6時23分許，駕駛系爭汽
    車駛至系爭路段時，逆向駛入對向車道，因而撞擊騎乘系爭
    機車之原告，而生系爭事故，致原告受有系爭傷害等情，業
    據其提出奇美醫療財團法人柳營奇美醫院（下稱奇美醫院）
    診斷證明書為證，並經本院調閱本院110年度交簡字第2810
    號刑事卷宗核閱無訛，堪認為真實。
(二)因故意或過失，不法侵害他人之權利者，負損害賠償責任；
    汽車、機車或其他非依軌道行駛之動力車輛，在使用中加損
    害於他人者，駕駛人應賠償因此所生之損害；不法侵害他人
    之身體或健康者，對於被害人因此喪失或減少勞動能力或增
    加生活上之需要時，應負損害賠償責任；不法侵害他人之身
    體、健康、名譽、自由、信用、隱私、貞操，或不法侵害其
    他人格法益而情節重大者，被害人雖非財產上之損害，亦得
    請求賠償相當之金額，民法第184條第1項前段、第191條之2
    、第193條第1項、第195條第1項前段分別定有明文。查被告
    於上開時、地逆向駛入對向車道之行為，侵害原告之身體權
    、健康權，依上開說明，自應負損害賠償之責。茲就原告請
    求賠償項目及金額審酌如下：
 1、醫藥費1,146元：
　　原告至奇美醫院、鄭光傑骨外科診所(下稱鄭光傑診所)治療
    系爭傷害，支出1,146元，有奇美醫院收據、鄭光傑診所門
    診收據、醫療費用明細列印單可憑，此係回復原告身體健康
    權之必要支出，依民法第193條第1項規定，原告此部分之請
    求為有理由，應予准許。
 2、交通費3,000元、工作損失7,000元。
　  原告固主張其受有上開損害，惟其自始未提出此部分之證據
    以實其說，原告此部分請求，礙難准許。
 3、精神慰撫金200,000元：
　　慰藉金之賠償須以人格權遭遇侵害，使精神上受有痛苦為必
    要，其核給之標準固與財產上損害之計算不同，然非不可斟
    酌雙方身分資力與加害程度，及其他各種情形核定相當之數
    額。原告因被告之過失駕駛行為而受有系爭傷害，精神上自
    受有相當之痛苦，是原告請求被告賠償精神慰撫金，洵屬有
    據。又原告為研究所肄業，職業為工程師兼急救員，109年
    度所得為440,799元，名下財產價值合計為0元；被告為高中
    畢業，目前無業，109年度所得為0元，名下財產價值合計為
    40,614元等情，有本院審判筆錄、兩造稅務電子閘門財產所
    得調件明細表、臺南市政府警察局白河分局調查筆錄等件附
    卷為憑。是本院斟酌兩造之身分、地位、教育程度、經濟狀
    況、事件發生之起因等一切情狀，認原告請求被告賠償精神
    慰撫金以50,000元為適當，逾此部分之請求，尚嫌過高，不
    應准許。
 4、綜上，原告所受損害金額為51,146元(醫藥費1,146元＋精神
    慰撫金20,000元＝21,146元)。
四、給付無確定期限者，債務人於債權人得請求給付時，經其催
    告而未為給付，自受催告時起，負遲延責任。其經債權人起
    訴而送達訴狀，或依督促程序送達支付命令，或為其他相類
    之行為者，與催告有同一之效力；遲延之債務，以支付金錢
    為標的者，債權人得請求依法定利率計算之遲延利息；應付
    利息之債務，其利率未經約定，亦無法律可據者，週年利率
    為百分之5，民法第229條第2項、第233條第1項前段及第203
    條分別定有明文。查原告之刑事附帶民事訴訟起訴狀繕本係
    於110年10月13日送達被告，有本院送達證書1份附卷可查，
    是原告請求被告給付自110年10月14日起至清償日止，按週
    年利率百分之5計算之法定遲延利息，為有理由，應予准許
    。
五、綜上所述，原告依民法第184條第1項前段、第191條之2、第
    193條第1項、第195條第1項前段之規定，請求被告給付如主
    文第1項所示之金額、利息，為有理由，應予准許；逾此部
    分，即無理由，應予駁回。又本件係屬民事訴訟法第427條
    第1項簡易訴訟事件所為被告部分敗訴之判決，依同法第389
    條第1項第3款規定，就原告勝訴部分，應依職權宣告假執行
    ，就原告敗訴部分，其假執行之聲請已失所附麗，應併予駁
    回。原告陳明勝訴部分願供擔保聲請宣告假執行，僅係促使
    本院職權之發動，並無准駁之必要，附此敘明。
六、本件為刑事附帶民事訴訟，而由本院刑事庭移送民事庭，依
    刑事訴訟法第504條第2項之規定，免納裁判費，且至本件言
    詞辯論終結時，亦未發生其他訴訟費用支出，故無從確定訴
    訟費用之數額。惟本院依民事訴訟法第79條規定，仍應諭知
    訴訟費用之負擔，以備將來如有訴訟費用發生時，得以確定
    其數額，併予敘明。
七、據上論結，本件原告之訴為一部有理由，一部無理由，依民
    事訴訟法第436條第2項、第385條第1項前段、第79條、第38
    9條第1項第3款，判決如主文。
中    華    民    國   111    年    3     月     8    日
                  臺灣臺南地方法院柳營簡易庭
                                法  官  陳  協  奇
以上正本係照原本作成。
如不服本判決，應於判決送達後20日內，向本院提出上訴狀並表
明上訴理由，如於本判決宣示後送達前提起上訴者，應於判決送
達後20日內補提上訴理由書（須附繕本）。
中　　華　　民　　國　　111 　年　　3 　　月　　8 　　日
                                書記官  黃  玉  真